【裁判字號】    89,自,315
【裁判日期】    900605
【裁判案由】    誣告
【裁判全文】
臺灣臺南地方法院刑事判決                          八十九年度自字第三一五號
    自  訴  人  甲○○
    代  理  人  李合法
    被      告  乙○○
右列被告因誣告案件，經自訴人提起自訴，本院判決如左：
    主  文
乙○○無罪。
    理  由
一、自訴意旨略以：被告乙○○係協益建設有限公司（下稱協益公司）之負責人，其
    公司在台南縣善化鎮興建「協益經典」房屋，並派任王惟興為案場之工地主任，
    緣該興建房屋之混凝土均向港富實業有限公司（下稱港富公司）購買，嗣被告乙
    ○○因懷疑港富公司與王惟興有以少報多之方式，向協益公司請款，乃認王惟興
    及港富公司負責人甲○○基於共同意圖為自己不法所有之犯意聯絡，利用協益公
    司向港富公司購買混凝土之機會，自民國八十七年一月至五月間，詐欺貨款朋分
    ，乃向台灣台南地方法院檢察署提出告訴，嗣經檢察官為不起訴處分確定在案，
    因認被告乙○○涉犯刑法第一百六十九條第一項誣告罪嫌。
二、按犯罪事實，應依證據認定之，無證據不得推定其犯罪事實，刑事訴訟法第一百
    五十四條定有明文。又告訴人所訴事實，不能證明其係實在，對於被訴人為不起
    訴處分確定者，是否構成誣告罪，尚應就其有無虛構誣告之故意以為斷，又若所
    告尚非全然無因，祗因缺乏積極證明，致被誣告人不受追訴處罰，或告訴人誤有
    此事實或以為有此嫌疑，尚難遽以誣告論罪。（最高法院五十九年度台上字第五
    八一號判例、七十八年度台上字第一九八九號判決參照）。訊據被告乙○○堅詞
    否認誣告犯行，辯稱港富公司負責人係登記甲○○，該公司發票上之負責人亦為
    甲○○，伊對之有合理的懷疑等語。經查，證人吳登山於偵查中供證協益公司向
    港富公司購買混凝土，係其促成的，王惟興有向港富公司總經理李秋欽拿四、五
    次回扣等情（見八十八年度偵字第二八三八號偵查卷第二十、二十一頁），互核
    證人李秋欽於偵查中供稱被告乙○○所提出作為證據之錄音帶內容，係伊與吳登
    山之通話，其中談到錢，是指回扣的錢，比例不一定乙節（見前開偵查卷第六十
    四頁），故被告據吳登山與李秋欽對話之錄音帶，進而懷疑王惟興串通港富公司
    ，向協益公司詐取貨款，尚非無稽。次查，證人李秋欽另於偵查中供稱：「（當
    時協調有提何意見？）是村長在說，我在旁聽，對方（即乙○○）有說短少了五
    百多封，村長有說折衷為二百五十封，但甲○○有說他沒偷材料為何要被扣二百
    五十封。」等語（見前開偵查卷第六十九頁），協調會甲○○即有出席，復係名
    義上港富公司之負責人，被告對之申告詐欺即非全然無因，只因缺乏積極證明，
    致自訴人就該詐欺案不受追訴處罰，尚難認被告對自訴人有誣告之故意。是被告
    所辯應可採信，此外，復查無其他積極證據足認被告確有前開自訴所指之誣告犯
    行，應認不能證明其犯罪，爰依法諭知無罪之判決。
據上論斷，應依刑事訴訟法第第三百四十三條、第三百零一條第一項，判決如主文。
中    華    民    國      九十        年      六      月      五      日
                                  臺灣臺南地方法院刑事第二庭
                                          法  官  鍾  邦  久
右正本證明與原本無異。
如不服本判決，應於判決送達後十日內，向本院提出上訴狀。
                                          書記官  陳  玉  果
中    華    民    國      九十        年      六      月      五      日


司法院資訊處製作；財團法人民間司法改革基金會備份。
